# 长期股权投资核算方法的转换

提问人：shanxihu 时间：2016-06-28 16:00:36
上市公司可以参考市价，非上市公司如果近期有过股权转让或增减资，可以参考其价格，若全无，那就搞评估吧

回答人：chenyiwei
可以这样理解。取得重大影响当日，即转为权益法核算时，对于各单项可辨认资产和负债的公允价值，理论上应比照非同一控制下企业合并购买日的PPA评估方法确定。